【裁判字號】    88,易,5414
【裁判日期】    890203
【裁判案由】    贓物
【裁判全文】
臺灣高雄地方法院刑事判決                        八十八年度易字第五四一四號
    公  訴  人  臺灣高雄地方法院檢察署檢察官
    被      告  乙○○
右列被告等因贓物案件，經檢察官提起公訴（八十八年度偵字第二七七二五號），本
院判決如左：
    主  文
乙○○故買贓物，處拘役伍拾日，緩刑貳年。
    事  實
一、乙○○於民國八十八年十一月初某日某時許，在高雄縣岡山火車站附近，明知不
    詳姓名、年籍之成年男子所販售未懸掛車牌（車牌號碼為ＯＨＶ─八六八號）之
    黃色重型機車一輛，係來路不明之失竊贓物，竟以新臺幣（下同）二千元買受，
    資為交通工具使用之。嗣於同年十一月七日某時，將上開機車借予不知情之其姐
    夫薛國明騎用，不知情之薛國明於同年十一月十日下午二時四十分，騎乘上開機
    車，行經高雄市前鎮區○○○路十三號前，為警查獲因而查知上情。
二、案經高雄市政府警察局前鎮分局報請臺灣高雄地方法院檢察署檢察官偵查起訴。
    理  由
一、訊據被告乙○○對於其於右揭時、地，以二千元之代價，向不詳姓名、年籍之成
    年男子買受上開黃色重型機車一輛後，將上開機車借予不知情之薛國明騎用，嗣
    為警查獲之事實坦白承認，惟矢口否認有何故買贓物之犯行，辯稱：其購入上開
    機車時已無懸掛車牌，販售之人稱該機車業巳報廢銷號，其因一時貪小便宜，才
    以二千元購買，不知道買到贓車云云。經查，上開車牌號碼ＯＨＶ─八六八號之
    重型機車，係甲○○○所有於八十七年一月十七日上午十時失竊者，有車輛竊盜
    、車牌失竊資料查詢報表─查詢車輛認可資料一紙附卷可稽，是被告所購買者係
    屬贓物無訛。又上開重型機車經被害人甲○○○領回時，仍具有一萬元之價值，
    業據被害人於警訊中陳明在卷，並有贓物認領保管收據一紙在卷可憑，而被告於
    本院審理時亦供承：購買上開機車時，該機車車況尚好用等語，足認上開機車為
    被告購入時，尚非巳報廢銷號之機車，是被告前揭所辯，洵不足採。再被告於警
    訊及本院審理時已供承：其購車當時，該車已無懸掛車牌，亦無取得任何車輛來
    源之證明資料等情，顯見此有悖於一般交易常情，堪認被告主觀上有故買贓物之
    犯意甚明。事證明確，被告犯行堪予認定。
二、核被告所為，係犯刑法第三百四十九條第二項故買贓物罪。爰審酌被告因一時貪
    念致罹刑章，上開機車業由被害人領回，所生損害尚屬輕微，及其犯罪後坦承大
    部分犯行，態度尚佳等一切情狀，量處如主文所示之刑。又被告前未曾受有期徒
    刑以上刑之宣告，此有本院被告全國前案紀錄表各一紙在卷可稽，經此次懲處後
    當知警惕，應無再犯之虞，本院認宣告之刑，以暫不執行為適當，併予宣告緩刑
    二年，以勵自新。
據上論斷，應依刑事訴訟法第二百九十九條第一項前段、刑法第三百四十九條第二項
、第七十四條第一款，罰金罰鍰提高標準條例第一條前段，判決如主文。
中      華      民      國      八十九    年    二      月      三      日
                                  臺灣高雄地方法院刑事庭
                                      法  官  丁智慧
右正本證明與原本無異。
如不服本判決，應於送達後十日內，向本院提出上訴狀。
                                      書記官  陳朝宗
中      華      民      國      八十九    年    二      月      十      日
附錄本案論罪科刑法條
刑法第三百四十九條第二項
0h運、寄藏、故買贓物或為牙保者，處五年以下有期徒刑、拘役或科或併科一千元以
下罰金。


司法院資訊處製作；財團法人民間司法改革基金會備份。
